zh-CN: 家具 > 柜子/储物 > 梳妆台 > 卧室梳妆台: 卧室梳妆台套装; 桌式梳妆台; 装扮台; 带灯梳妆台; 化妆台; 带镜子梳妆台; 台式梳妆台
lt-LT: Baldai > Spintelės ir sandėliavimas > Kosmetiniai staliukai > Miegamojo kosmetiniai staliukai: Miegamojo kosmetinių staliukų komplektai; Darbo stalo kosmetiniai staliukai; Dideli kosmetiniai staliukai; Kosmetiniai staliukai su apšvietimu; Makiažo kosmetiniai staliukai; Kosmetiniai staliukai su veidrodžiu; Kosmetiniai staliukai su stalu
ja: 家具 > 収納家具 > 化粧台・鏡台 > 鏡台・ドレッサー: バスルーム化粧台セット; デスク型化粧台; 化粧台; 照明付き化粧台; メイクアップテーブル; 鏡付き化粧台; 化粧台（テーブル）
nl: Meubelen > Kasten en opbergmeubelen > Kaptafels > Slaapkamerkaptafels: Slaapkamerkaptafelsets; Bureaukaptafels; Toilettafels; Verlichte kaptafels; Make-upkaptafels; Kaptafels met spiegel; Standaard kaptafels
tr: Mobilyalar > Dolaplar ve Saklama Mobilyaları > Çekmeceli Dolaplar > Yatak Odası Dolapları: Yatak Odası Dolap Setleri; Makyaj Masaları; Tuvalet Masaları; Işıklı Dolaplar; Makyaj Masaları; Tuvalet Aynaları; Makyaj Masaları
ro-RO: Mobilier > Dulăpioare și spații de depozitare > Măsuțe de toaletă > Măsuțe de toaletă pentru dormitor: Seturi de măsuțe de toaletă pentru dormitor; Măsuțe de toaletă tip birou; Mese pentru îmbrăcat; Măsuțe de toaletă iluminate; Măsuțe de toaletă pentru machiaj; Măsuțe de toaletă cu oglindă; Măsuțe de toaletă tip masă
fi: Huonekalut > Kaapit ja säilytys > Kampauspöydät > Makuuhuoneen säilytyskalusteet: Makuuhuonetasosarjat; Työpöytätasot; Peilipöydät; Valaistut tasot; Meikkipöydät; Peilitasot; Pöytätasot
pl: Meble > Szafy i przechowywanie > Toaletki > Toaletki do sypialni: Zestawy toaletek do sypialni; Toaletki z biurkiem; Toaletki do ubierania; Toaletki z podświetleniem; Toaletki do makijażu; Toaletki z lustrem; Toaletki ze stołem
el: Έπιπλα > Ντουλάπια & αποθήκευση > Τουαλέτες (έπιπλα) > Τουαλέτες υπνοδωματίου: Σετ τουαλέτας υπνοδωματίου; Τουαλέτες γραφείου; Τραπέζια καλλωπισμού; Φωτιζόμενες τουαλέτες; Τουαλέτες μακιγιάζ; Τουαλέτες με καθρέφτη; Τραπεζάκια τουαλέτας
hu: Bútor > Szekrények és tárolók > Sminkasztalok > Hálószobai sminkasztalok: Hálószobai sminkasztal-készletek; Íróasztal-sminkasztalok; Öltözőasztalok; Megvilágított sminkasztalok; Sminkes sminkasztalok; Tükrös sminkasztalok; Asztali sminkasztalok
nb: Møbler > Skap og lagring > Sminkebord > Sminkebord for soverom: Sminkebordsett for soverom; Skrivebordssminkebord; Påkledningsbord; Opplyste sminkebord; Sminkebord; Sminkebord med speil; Bordsminkebord
ko: 가구 > 캐비닛/수납장 > 배니티 > 침실 화장대: 침실 화장대 세트; 탁상형 화장대; 드레싱 테이블; 조명 화장대; 메이크업 화장대; 거울 화장대; 테이블 화장대
it: Arredamento > Armadietti e portaoggetti > Componenti di arredo > Coiffeuse: Set da toeletta per camera da letto; Componenti di arredo desk; Tavoli da toeletta; Componenti di arredo illuminati; Componenti di arredo per trucco; Componenti di arredo con specchio; Componenti di arredo a tavolo
fr: Meubles > Armoires et meubles de rangement > Meubles lavabos > Coiffeuses: Ensembles de coiffeuses de chambre; Coiffeuses de bureau; Tables de toilette; Coiffeuses éclairées; Coiffeuses à maquillage; Coiffeuses à miroir; Tables coiffeuses
sv: Möbler > Skåp och lagring > Toalettbord och underskåp > Toalettbord: Sandfatssats för sovrum; Skrivbordshandfat; Sminkbord; Upplysta handfat; Sminkhandfat; Handfat med spegel; Bordshandfat
en: Furniture > Cabinets & Storage > Vanities > Bedroom Vanities: Bedroom Vanity Sets; Desk Vanities; Dressing Tables; Lighted Vanities; Makeup Vanities; Mirrored Vanities; Table Vanities
pt-PT: Mobiliário > Armários e armazenamento > Toucadores > Toucadores de quarto: Conjuntos de toucador para quarto; Toucadores para mesa; Penteadeiras; Toucadores iluminados; Toucadores de maquilhagem; Toucadores espelhados; Toucadores de mesa
sk-SK: Nábytok > Úložné skrinky > Toaletné stolíky > Toaletné stolíky do spálne: Toaletné zostavy do spálne; Toaletné stolíky; Toaletné stolíky; Osvetlené toaletné stolíky; Toaletné stolíky na make-up; Toaletné stolíky so zrkadlom; Toaletné stolíky
es: Mobiliario > Armarios y almacenamiento > Tocadores > Tocadores para dormitorios: Juegos de tocador para dormitorio; Tocadores de escritorio; Tocadores; Tocadores con luz; Tocadores de maquillaje; Tocadores con espejo; Tocadores de mesa
pt-BR: Móveis > Armários e armazenamento > Armários > Penteadeiras: Conjuntos de penteadeiras para quarto; Penteadeiras de escrivaninha; Toucadores; Penteadeiras com iluminação; Penteadeiras de maquiagem; Penteadeiras com espelho; Penteadeiras de mesa
bg-BG: Мебели > Шкафове и съхранение > Тоалетки и шкафове с мивки > Тоалетки за спалня: Комплекти тоалетки за спалня; Тоалетки тип „бюро“; Големи тоалетки; Осветени тоалетки; Тоалетки за грим; Тоалетки с огледало; Тоалетки с шкаф
cs: Nábytek > Skříně a úložné prostory > Toaletní stolky > Toaletní stolky do ložnice: Sady nábytku do ložnice; Stoly s toaletním stolkem; Toaletní stolky pro převlékání; Osvětlené toaletní stolky; Toaletní stolky pro líčení; Toaletní stolky se zrcadlem; Stolové toaletní stolky
zh-TW: 家具 > 櫥櫃和收納 > 梳妝台 > 臥室梳妝台: 臥室梳妝台組; 桌面梳妝台; 梳妝桌; 附燈光梳妝台; 化妝台; 附鏡子梳妝台; 梳妝台桌
sl-SI: Pohištvo > Omare in shranjevanje > Mizice za ličenje > Toaletne mizice za spalnico: Kompleti toaletnih mizic za spalnico; Kombinirane toaletne in pisalne mize; Toaletne mizice; Toaletne mizice z osvetljavo; Mizice za ličenje; Toaletne mizice z ogledalom; Mize za ličenje
de: Möbel > Schränke > Wasch- und Schminktische > Schminktische: Badezimmer-Waschtisch-Sets; Schminktischschrank; Frisierkommoden; Beleuchtete Waschtische; Toilettentische; Verspiegelte Waschtische; Frisiertoiletten
vi: Đồ gỗ > Tủ và đồ đựng > Bàn trang điểm > Bàn trang điểm trong phòng ngủ: Bộ bàn trang điểm phòng ngủ; Bàn trang điểm; Bàn gương trang điểm; Bàn trang điểm có đèn; Bàn ngồi trang điểm; Bàn trang điểm có gương; Bàn đặt đồ trang điểm
da: Møbler > Skabe og opbevaring > Små pynteborde > Sengeborde: Soveværelsesbordsæt; Skrivebord; Toiletborde; Oplyste borde; Makeup-borde; Borde med spejl; Sminkeborde
hr-HR: Namještaj > Elementi i pohrana > Elementi za umivaonik > Toaletni stolići za spavaću sobu: Kompleti toaletnih stolića za spavaću sobu; Toaletni stolići; Toaletni stolovi; Toaletni stolići s rasvjetom; Toaletni stolići za šminkanje; Toaletni stolići s ogledalom; Veliki toaletni stolići
th: เฟอร์นิเจอร์ > ตู้และที่จัดเก็บ > โต๊ะเครื่องแป้ง > โต๊ะเครื่องแป้งสำหรับห้องนอน: ชุดโต๊ะเครื่องแป้งในห้องนอน; โต๊ะเครื่องแป้งแบบเดสก์; โต๊ะเครื่องแป้งขนาดใหญ่; โต๊ะเครื่องแป้งติดหลอดไฟ; โต๊ะเครื่องแป้งแต่งหน้า; โต๊ะเครื่องแป้งติดกระจก; โต๊ะเครื่องแป้งทั่วไป
ru: Мебель > Шкафы и мебель для хранения > Туалетные столики, тумбы и шкафчики > Туалетные столики для спальни: Наборы мебели с туалетными столиками; Туалетные столики-комоды; Трюмо; Туалетные столики с подсветкой; Туалетные столики для макияжа; Туалетные столики с зеркалом; Туалетные столики с тумбой